Inventaris van het archief van het Ministerie van Landbouw, Nijverheid en Handel: Directie van de Landbouw: Afdeling II, 1914-1919
Nationaal Archief, Den Haag
Directie van de Landbouw: Afdeling II
Landbouw / Afd. II
1914-1919
L20017
0.60 meter; 19 inventarisnummers.
Normale geschreven, getypte en gedrukte documenten, geen bijzondere handschriften.
Nationaal Archief, Den Haag
Ministerie van Landbouw, Nijverheid en Handel / Directie van de Landbouw / Afdeling II, 1914-1919
Afdeling II van de Directie van de Landbouw hield zich onder meer bezig met de distributie en in- en uitvoer van veevoeders, vee, bijen, bloembollen, zaden, vlas, hooi, stro en riet. Het archief bevat ook stukken over de distributie van brandstoffen voor landbouwinstellingen tijdens de Eerste Wereldoorlog. Verder zijn er stukken over de prijsvorming van peulvruchten en distributie van pootaardappelen.
Archiefvorming
Geschiedenis van de archiefvormer
Afdeling II van de Directie van de Landbouw hield zich onder meer bezig met de distributie en in- en uitvoer van veevoeders, vee, bijen, handelsgewassen (bloembollen, zaden, vlas), hooi, stro en riet. Ook bemiddeling bij het verkrijgen van brandstoffen voor landbouwinstellingen onder de Eerste Wereldoorlog kwam incidenteel voor. Daarnaast behoorden ook prijsvorming van peulvruchten en distributie van pootaardappelen tot de secundaire taken.
Geschiedenis van het archiefbeheer
De hier beschreven archiefstukken van de Afdeling II van de Directie van de Landbouw zijn afkomstig uit het archief van de Directie van de Landbouw, Afdeling Crisiszaken en van de Afdeling Crisiszaken, Bureau Landbouw (1914-1922), geïnventariseerd door de Centrale Archief Selectiedienst.
De archiefbescheiden hebben een omvang van 0,6 meter.
De rechtstitel is (nog) onbekend
2.11
Aanwijzingen voor de gebruiker
Openbaarheidsbeperkingen
Volledig openbaar.
Materiële beperkingen
Aanvraaginstructie
Openbare archiefstukken kunnen online worden aangevraagd en gereserveerd. U kunt dit ook via de terminals in de studiezaal van het Nationaal Archief doen. Om te kunnen reserveren dient u de volgende stappen te volgen:
U maakt een profiel aan op www.gahetna.nl, en logt vervolgens in
Via de archiefinventaris (alleen de beschrijvingen met rode nummers) selecteert u het gewenste archiefstuk door op de knop 'Reserveren' te klikken
In het volgende scherm geeft u aan op welke dag u het archiefstuk wilt inzien
Indien u zich bevindt in de studiezaal en een tafelnummer heeft ontvangen kunt u dit nummer vermelden. Als u geen tafelnummer heeft kunt u tafelnummer 777 laten staan
Vervolgens bevestigt u uw reservering door deze te versturen.
Verwant materiaal
Beschikbaarheid van kopieën
Beschrijving van de series en archiefbestanddelen
- Stukken betreffende de distributie en bereiding van veevoer, sept. 1914- sept. 1917; 1; 1 pak
- Stukken betreffende de uitvoer van cichoreiwortelen, aug. 1915; 2; 1 omslag
- Stukken betreffende de uitvoer van paarden, dec. 1916- sept. 1917; 3; 1 pak
- Stukken betreffende de beschikbaarstelling van scheepsruimte, feb. - sept. 1917; 4; 1 pak
- Stukken betreffende de distributie van pulp, mei - sept. 1917; 5; 1 pak
- Stukken betreffende de uitvoer van bijen, juni - sept. 1917; 6; 1 pak
- Stukken betreffende de distributie van brandstoffen, juli. - sept. 1917; 7; 1 pak
- Stukken betreffende de verkoop van pootaardappelen, juli 1917; 8; 1 omslag
- Stukken betreffende de proefinstallaties voor verwerking van afvalprodukten tot veevoeder, juli - nov. 1917; 9; 1 pak
- Stukken betreffende de vordering en distributie van stro en hooi, juli 1917- aug. 1918; 10; 1 pak
- Stukken betreffende de invoer en het zaaien van zaaizaden, juli - sept. 1917; 11; 1 pak
- Stukken betreffende de vordering van lupineoogst, aug. 1917; 12; 1 omslag
- Stukken betreffende de uitvoer van bloembollen, sept. 1917; 13; 1 omslag
- Stukken betreffende de aflevering, verkoop en de opgave van de te vorderen voorraad melasse, aug. - sept. 1917; 14; 1 omslag
- Stukken betreffende de levering van kool aan enkele gemeenten, maart 1915; 15; 1 omslag
- Stukken betreffende de distibutie van rogge en maïs als veevoeder, nov. 1914- maart 1915; 16; 1 omslag
- Stukken betreffende prijzen van peulvruchten, dec. 1914; 17; 1 omslag
- Stukken betreffende berichtgeving door de rijkslandbouwleraren over de toestand in de landbouw, aug. - dec. 1914; 18; 1 omslag
- Circulaires betreffende de distributie van zaaizaad en meststoffen, 1917-1919; 19; 1 omslag